【裁判字號】    99,訴,386
【裁判日期】    990330
【裁判案由】    竊盜等
【裁判全文】
臺灣板橋地方法院刑事判決               99年度訴字第386號
公  訴  人  臺灣板橋地方法院檢察署檢察官
被      告  辛○○
選任辯護人  曾郁榮律師
上列被告因竊盜等案件，經檢察官提起公訴(98年度偵字第34291
號），被告於準備程序中就被訴事實為有罪之陳述，經本院合議
庭裁定由受命法官獨任進行簡式審判程序，並判決如下：
    主  文
辛○○犯如附表一所示之罪，各處如附表一所示之刑，應執行有
期徒刑貳年拾月，併科罰金新臺幣貳萬元，罰金如易服勞役，以
新臺幣壹仟元折算壹日；扣案制式子彈貳拾柒顆沒收。
    事  實
一、辛○○前因違反職役職責案件，經國防部北部地方軍事法院
    以93年度信審字第216 號判決判處有期徒刑8 月，並經國防
    部高等軍事法院93年度法仁判字第179 號、臺灣高等法院94
    年度軍上字第13號判決駁回上訴確定，於民國94年5 月16日
    羈押折抵刑期期滿，執行完畢。又因違反職役職責案件，經
    國防部北部地方軍事法院以95年度訴字第141 號判決判處有
    期徒刑3 年，並經國防部高等軍事法院95年度上訴字第67號
    、臺灣高等法院95年度軍上字第45號判決駁回上訴確定，再
    經國防部高等軍事法院以96年度聲減字第45號裁定減為有期
    徒刑1 年6 月確定，於96年11月30日執行完畢。另因詐欺案
    件，經本院以95年度簡字第478 號判決判處有期徒刑3 月，
    如易科罰金，以銀元300 元折算1 日確定，於95年3 月27日
    易科罰金執行完畢。繼之又因竊盜案件，經本院以97年度簡
    字第4670號判決判處有期徒刑6 月，如易科罰金，以新臺幣
    1000元折算1 日確定，於97年9 月30日易科罰金執行完畢（
    此部分於附表一編號1 不構成累犯）。詎未知悛悔，而為附
    表一所示行為。嗣於98年12月18日晚間9 時50分許，因另案
    經通緝，在臺北市○○區○○街350 號為警緝獲，並扣得附
    表二所示物品，復經辛○○向不知犯罪嫌疑人之臺北縣政府
    警察局刑事警察大隊警員供出附表一編號1 至3 、編號5至7
    之犯罪事實而查獲。
二、案經臺北縣政府警察局刑事警察大隊移送臺灣板橋地方法院
    檢察署檢察官偵查起訴。
    理  由
一、上揭事實，業據被告辛○○於警詢、檢察官訊問及本院審理
    時坦承不諱，核與證人即被害人乙○○、庚○○、己○○、
    戊○○、丁○○、丙○○、甲○○於警詢時證述之情節相符
    ，並有制式子彈40顆扣案，及內政部警政署刑事警察局98年
    8 月27日刑紋字第098118489 號鑑驗書、收當物品資料、採
    證照片、監視器翻拍照片、保證書等在卷可資佐證。且前述
    查扣之子彈經送內政部警政署刑事警察局鑑定結果，認均係
    口徑9mm 制式子彈，採樣13顆試射，可擊發，認均具殺傷力
    ，亦有該局99年1 月5 日刑鑑字第0980176468號鑑驗書1 件
    存卷為憑，俱徵被告前揭不利於己之自白與事實相符。綜上
    ，本案事證明確，被告犯行堪予認定。
二、核被告所為，各係犯如附表一所示之罪。被告持有制式子彈
    及前後7 次加重竊盜犯行，犯意各別，行為互殊，應予分論
    併罰。次以，附表一編號1 、6 部分，被害人甲○○、丁○○就被害事實，未曾報警處理，編號2 、3 、5 、7 部分，
    被害人乙○○、庚○○、丙○○、戊○○報案時，均未指明
    犯罪嫌疑人，被告於98年12月18日另案為警緝獲之際，向不
    知何人犯罪之臺北縣政府警察局刑事警察大隊警員供出各該
    犯罪事實，核屬對於未發覺之罪自首而受裁判，是依刑法第
    62條前段規定，就所犯附表一編號1 至3 、編號5 至7 所示
    之罪，減輕其刑。又被告有如前所述論罪科刑之執行紀錄，
    有臺灣高等法院被告前案紀錄表可佐，其於徒刑執行完畢後
    5 年內故意再犯上開有期徒刑以上之罪，為累犯，應依刑法
    第47條第1 項規定，加重其刑，附表一編號1 至3 、編號5
    至7 部分，並依刑法第71條第1 項規定，先加後減之。爰審
    酌未經許可之彈藥，其持有危害人身安全及社會秩序至鉅，
    而為國法所厲禁，此經政府機關、傳播媒體廣為宣導週知，
    被告猶未經許可，恣意持有具有殺傷力之制式子彈，又被告
    正值青壯，不思自食其力，任意行竊，欠缺尊重他人財產權
    益及守法之觀念，應嚴予非難，兼衡被告之素行、智識程度
    ，其犯罪之動機、目的、手段、所獲利益，及被告攜帶兇器
    、侵入住宅行竊，對他人生命、身體、財產安全與社會治安
    所肇危害，與其持有制式子彈之期間、數量，暨被告犯罪後
    之態度等一切情狀，分別量處如主文所示之刑，並定其應執
    行之刑，資為懲儆。
三、扣案制式子彈40顆，其中13顆已於鑑驗時試射擊發而耗損，
    無何效用可言，已失其違禁物之性質，毋庸沒收，餘27顆為
    違禁物，依刑法第38條第1 項第1 款規定，不問屬於犯罪行
    為人與否，應沒收之。至被告行竊所用扳手、一字起子等工
    具，未據扣案，且經被告丟棄，此為被告陳明在卷，未免執
    行之困擾，爰不併予宣告沒收。至附表二所示其餘扣案物品
    ，於本案並無證據證明與被告之犯罪行為有何關聯性，無從
    予以沒收，附此敘明。
據上論斷，應依刑事訴訟法第273 條之1 第1 項、第299 條第1
項前段，槍砲彈藥刀械管制條例第12條第4 項，刑法第11條前段
、第321 條第1 項第1 款、第2 款、第3 款、第47條第1 項、第
42條第3 項、第38條第1 項第1 款、第51條第5 款、第62條前段
，判決如主文。
本案經檢察官鄭淑壬到庭執行職務。
中    華    民    國    99    年    3     月    30    日
                  刑事第二十庭  法  官  廖怡貞
以上正本證明與原本無異。
如不服本判決，應於判決送達後10日內，向本院提出上訴狀。
                                書記官  林惠齡
中    華    民    國    99    年    4     月    2     日
附錄本案論罪科刑法條全文
中華民國刑法第321條
（加重竊盜罪）
犯竊盜罪而有左列情形之一者，處6 月以上、5 年以下有期徒刑
：
一、於夜間侵入住宅或有人居住之建築物、船艦或隱匿其內而犯
    之者。
二、毀越門扇、牆垣或其他安全設備而犯之者。
三、攜帶兇器而犯之者。
四、結夥三人以上而犯之者。
五、乘火災、水災或其他災害之際而犯之者。
六、在車站或埠頭而犯之者。
前項之未遂犯罰之。
槍砲彈藥刀械管制條例第12條
未經許可，製造、販賣或運輸子彈者，處1 年以上7 年以下有期
徒刑，併科新臺幣500 萬元以下罰金。
未經許可，轉讓、出租或出借子彈者，處6 月以上5 年以下有期
徒刑，併科新臺幣300 萬元以下罰金。
意圖供自己或他人犯罪之用，而犯前二項之罪者，處3 年以上10
年以下有期徒刑，併科新臺幣700 萬元以下罰金。
未經許可，持有、寄藏或意圖販賣而陳列子彈者，處5 年以下有
期徒刑，併科新臺幣300 萬元以下罰金。
第1 項至第3 項之未遂犯罰之。
┌─────────────────────────────────────┐
│附表一                                                                    │          │
├──┬────────────────────┬──────┬──────┤
│編號│犯罪事實                                │所犯法條    │主文        │
│    │                                        │            │            │
├──┼────────────────────┼──────┼──────┤
│1   │辛○○意圖為自己不法之所有，於97年7 、8 │刑法第321 條│辛○○攜帶兇│
│    │月間某日夜間某時許，在臺北縣永和市○○路│第1 項第2 款│器、毀壞安全│
│    │220 號1 樓甲○○經營之早餐店，持其所有、│、第3 款毀壞│設備竊盜，累│
│    │客觀上足以危害他人生命、身體安全，足供兇│安全設備、攜│犯，處有期徒│
│    │器使用之一字起子1 枝（未據扣案），破壞該│帶兇器竊盜罪│刑肆月。    │
│    │址電動鐵捲門開關之安全設備後，啟動鐵捲門│            │            │
│    │，入內竊取甲○○所有之現金新臺幣（下同）│            │            │
│    │約2000元得手。                          │            │            │
├──┼────────────────────┼──────┼──────┤
│2   │辛○○意圖為自己不法之所有，於97年12月20│刑法第321 條│辛○○攜帶兇│
│    │日晚間8 時許，在臺北縣中和市○○路10巷23│第1 項第1 款│器，踰越安全│
│    │弄8 號1 樓乙○○之住宅，以其所有、客觀上│、第2 款、第│設備，於夜間│
│    │足以危害他人生命、身體安全，足供兇器使用│3 款夜間侵入│侵入住宅竊盜│
│    │之扳手1 枝（未據扣案），旋開其鐵窗螺絲，│住宅、踰越安│，累犯，處有│
│    │自該鐵窗之安全設備攀爬、入內竊取手錶1 只│全設備、攜帶│期徒刑柒月。│
│    │、汽車鑰匙1 副、現金約60000 元，並竊得車│兇器竊盜罪  │            │
│    │牌號碼6432-VL 號自用小客車1 輛。        │            │            │
├──┼────────────────────┼──────┼──────┤
│3   │辛○○意圖為自己不法之所有，於98年4 月7 │刑法第321 條│辛○○踰越安│
│    │日中午某時許，在臺北縣永和市○○路○ 段28│第1 項第2 款│全設備竊盜，│
│    │巷12號1 樓庚○○住處，踰越該址鐵窗之安全│踰越安全設備│累犯，處有期│
│    │設備，入內竊取現金約10000 元。          │竊盜罪      │徒刑肆月。  │
├──┼────────────────────┼──────┼──────┤
│4   │辛○○意圖為自己不法之所有，於98年7 月3 │刑法第321 條│辛○○攜帶兇│
│    │日中午某時許，在臺北縣永和市○○路42巷3 │第1 項第2 款│器，踰越安全│
│    │號1 樓己○○住處，以其所有、客觀上足以危│、第3 款踰越│設備竊盜，累│
│    │害他人生命、身體安全，足供兇器使用之扳手│安全設備、攜│犯，處有期徒│
│    │1 枝（未據扣案），旋開鐵窗螺絲，自該處鐵│帶兇器竊盜罪│刑玖月。    │
│    │窗之安全設備攀爬、入內竊取紅寶石戒指、玉│            │            │
│    │戒指、翡翠玉戒指、金飾及現金約18000 元得│            │            │
│    │手。嗣經己○○報警處理，為警採集指紋比對│            │            │
│    │後，查知上情。                          │            │            │
├──┼────────────────────┼──────┼──────┤
│5   │辛○○意圖為自己不法之所有，於98年7 月14│刑法第321 條│辛○○踰越安│
│    │日下午1 時許，在臺北縣中和市○○路278 巷│第1 項第2 款│全設備竊盜，│
│    │16弄18號丙○○住處，踰越該址窗戶之安全設│踰越安全設備│累犯，處有期│
│    │備，入內竊取現金約3000元得手。          │竊盜罪      │徒刑肆月。  │
├──┼────────────────────┼──────┼──────┤
│6   │辛○○意圖為自己不法之所有，於98年10月3 │刑法第321 條│辛○○踰越安│
│    │日下午4 時許，在臺北縣永和市○○街6 巷11│第1 項第2 款│全設備竊盜，│
│    │號丁○○住處，踰越該址窗戶之安全設備，入│踰越安全設備│累犯，處有期│
│    │內竊取現金約10000 元得手。              │竊盜罪      │徒刑肆月。  │
├──┼────────────────────┼──────┼──────┤
│7   │辛○○意圖為自己不法之所有，於98年11月26│刑法第321 條│辛○○踰越安│
│    │日夜間某時許，在臺北市○○路534 巷21號陳│第1 項第1 款│全設備，於夜│
│    │志瑋住處，自陽台攀爬、踰越該址3 樓落地窗│、第2 款夜間│間侵入住宅竊│
│    │之安全設備，入內竊取黃金飾品1 批、現金約│侵入住宅、踰│盜，累犯，處│
│    │20000 元得手。                          │越安全設備竊│有期徒刑陸月│
│    │                                        │盜罪        │。          │
├──┼────────────────────┼──────┼──────┤
│8   │辛○○明知具有殺傷力之子彈為違禁物，未經│槍砲彈藥刀械│辛○○未經許│
│    │許可，不得持有，竟基於持有制式子彈之犯意│管制條例第12│可，持有子彈│
│    │，未經許可，於94年間某日，在臺北縣永和市│條第4 項未經│，累犯，處有│
│    │秀朗橋下，以48000 元之對價，向某自稱蔡俊│許可持有子彈│期徒刑肆月，│
│    │明之不詳成年人士購買具有殺傷力之制式子彈│罪          │併科罰金新臺│
│    │40顆 ，而持有之。                       │            │幣貳萬元，罰│
│    │                                        │            │金如易服勞役│
│    │                                        │            │，以新臺幣壹│
│    │                                        │            │仟元折算壹日│
│    │                                        │            │；扣案制式子│
│    │                                        │            │彈貳拾柒顆沒│
│    │                                        │            │收。        │
└──┴────────────────────┴──────┴──────┘
┌─────────────────────────────────────┐
│附表二                                                                    │
├──┬───────────────────────────┬──────┤
│    │扣案物品                                              │查扣地點    │
├──┼───────────────────────────┼──────┤
│1   │行動電話預付卡4 張、行動電話3 具、金融卡1 枚、汽車過戶│臺北市○○街│
│    │申請書、汽車檢驗費收據、國民身分證影本各2 張、車輛保修│350 號      │
│    │估價單、汽車各項異動登記書、汽車新領牌登記書、原始汽車│            │
│    │規格表、駕駛執照、行車執照、保險卡、流當車讓渡書、當舖│            │
│    │公會證明書、燃料費通知書各1 件、現金50萬元            │            │
├──┼───────────────────────────┼──────┤
│2   │國民身分證、行車執照各1 枚、印章1 枚、機車檢驗費收據、│臺北縣永和市│
│    │機車行車執照費收據、汽（機）車過戶申請登記書各1 張、存│中和路535 號│
│    │摺1 本、制式子彈40顆、手錶1 只、鐵鎚、鐵撬、油壓剪各1 │15樓之11    │
│    │枝、手套4 隻、帳冊1 本、頭套1 個、衣服2 件、點鈔機、磅│            │
│    │秤各1 台、車牌2 面、賓士車身1 台。                    │            │
└──┴───────────────────────────┴──────┘

司法院資訊處製作；財團法人民間司法改革基金會備份。
